# 不丧失控制权部分处置子公司股权++反向委托表决权

提问人：13757187143 时间：2020-06-12 19:33:03
参照控制权转移的 5 个条件，个人认为该交易最难判断的地方在于“合并方或购买方实际上已经参与了被合并方或被购买方的财务和经营政策”，难点在于如何判断表决权尚未转移，还是表决权已转移同时对方委托表决权给出售房。

回答人：chenyiwei
由于本案例中甲对A仍有控制权，且签订了一致行动协议，因此“合并方或购买方实际上已经参与了被合并方或被购买方的财务和经营政策”不是本案例中判断处置日时需要考虑的因素。主要是看标的股权上的主要风险和报酬（如收益权）的转移情况。
但需注意：持股比例下降后，虽有一致行动协议，但仍须谨慎判断对A公司是否继续保持控制权。根据《中国证监会会计部 2017 年会计监管协调会——具体会计问题监管口径》：“一致行动人协议同委托受托经营业务具有一定相似性，都应按照准则规定的控制三要素判断是否具有控制。一致行动协议带有期限，很可能表明公司无法对被投资公司重大资产的购置、处置、投融资等可能对被投资公司价值具有重大影响的业务进行决策，无法决定该权力的处置及转让，不能通过行使权力获得重大可变回报，不应认定对被投资公司拥有控制。”